Inventaris van het archief van de Nederlandse Advocatenvereniging; Nederlandse Orde van Advocaten, 1921-1970 (1972)
Nationaal Archief, Den Haag
- ALGEMEEN, A
  - Dossiers, alfabetisch geordend en per letter van een lijst voorzien. (de z.g. serie 'kleine dossiers')., 1941 - 1966.; 6-30
    - Dossiers, letter B., 10-11
      - Dossiers, letter B., 10
        - Advocaten in belastingzaken, 4
        - Wijziging Belastingwetgeving, 4a
        - Cassatie in Belastingzaken, 5
        - Belastingprocestrecht, 6
        - Belastingverdrag, 7
        - Deurwaarder in België, 8
        - Rechtsherstel in België, 9
        - Beperking rechtsverkeer, 10
        - Prins Bernhardstichting, 11
        - Beroepswet, 12
        - Beslag onder derden, 13
        - Beslag t/b arbeiders in Duitsland, 14
        - Besluit 14/1940, 15
        - Rechtspraak in belastingzaken, 16
        - Dagvaarding in België, 17
        - Bezoldiging rechterlijke macht, 18
        - Voordrachten Belastingrecht, 19
        - Ten uitvoerlegging buitenlandse vonnissen, 20
        - Beroepsgeheim medicus, 21
        - Bewijsrecht (ontwerp-), 23
        - Beheersinstituut, 24
        - Bevoegdheid procureur, 25
        - Betalingsplichtige advocaten (1961/1962), 26
      - B., 11
    - Dossiers, letter C., 12
      - Calculatie handelsdrukwerk, 1
      - Huwelijksgoederenrecht in Canada, 2
      - Kosteloos procederen in Canada, 3
      - Trustwetgeving in Canada, 4
      - Canadeesrecht, 5
      - Aanrijding met Canadese auto, 6
      - Capitulatie 1940, 7
      - Cassatie, 8
      - Nederlands clearing Instituut, 9
      - Collaboratie, 10
      - Collectieve Verzekering, 10a
      - Commissaris van niet-commercieële verenigingen en stichtingen, 11
      - Compensatie van proceskosten, 12
      - Concentratiekampen, 13
      - Confratermiteit, 14
      - Consul in Amerika, 15
      - Handelsagen in Costa Rica, 16
      - Correspondenten, 17
      - Credietverlening, 18
      - Criminologisch bureau, 19
      - Criminologisch Instituut, 19a
      - Curatele-verdrag, 20
      - Criminele statistiek, 21
      - Oneerlijke concurrentie, 22
      - Cricketwedstrijd, 23
      - Criminologie van het Verkeersongeluk, 24
      - Contact met Orden van Advocaten in de Arrondissementen Vrije toegang client in gevangenis, 25
    - Dossiers letter D., 13
      - Dagvaarding, 1
      - Dagvaarding Vreemdeling, 2
      - Deens huwelijksgoederenrecht, 3
      - Deens Recht, 4
      - Democratische Juristen, 5
      - Deurwaarders, 6
      - Deurwaardersovereenkomst, 6a
      - Incassokosten deurwaarders, 7
      - Executie door deurwaarder, 7a
      - Dictaphoon, 8
      - Dienst Uitvoering Werken (D.U.W.), 9
      - Behandeling van Distributie-overtredingen, 10
      - Doodstraf, 11
      - Drukwerk Raden van Toezicht, 12
      - Duits Huwelijksvermoegensrecht, 13
      - Deurwaarders in Frankrijk, 14
      - Tenuitvoerlegging vonnis in Duitsland, 15
      - Duits Nationaliteitsrecht, 16
      - Beloning Deurwaarders, 17
      - Diplomatieke onschendbaarheid, 18
      - Dagzegels, 19
      - Domiciliekeuze, 20
      - Documentatie (abonn. etc.), 21
      - Duitse adressen, 1
      - Duitse krijgsraden, 2
      - Inmenging Duitse politie in burgerlijke zaken, 3
      - Duitse nationaliteit, 4
      - Duitse strafzaken in oorlogstijd, 5
      - Duitse vonnissen, 6
      - Verjaring Duitse vorderingen, 7
      - Duitse wetgeving, 8
      - Duitse wetten, 9
      - Duitse Juristendag, 9a
      - Proces tegen Duitser, 10
      - Vorderingen op Duitsers, 11
      - Burgelijke stand in Duitsland, 12
      - Brieven naar Duitsland, 13
      - Geldzuivering in Duitsland, 14
      - Getuigenverhoor in Duitsland, 15
      - Rechtsherstel in Duitsland, 16
      - Reizen naar Duitsland, 17
    - Dossiers, letters E, F, G., 14
      - Eenheid van rechtspraak, 1
      - Effecten - vernieuwingsbesluit, 2
      - Efficiency op advocatenkantoren, 2a
      - Emigratie, 3
      - Aanrijding in Engeland, 4
      - Geboorteakte in Engeland, 5
      - Aangifte geboorte Engels kind, 5a
      - Engels recht, 6
      - Erkenning van kinderen, 7
      - Evocuatie, 8
      - Executie Duits vonnis/Executie Ned./Dld., 9
      - Executie Zweden, 9a
      - Engels verbintenissenrecht, 10
      - Economische mededinging, 11
      - Economische controledienst, 12
      - Eigen vervoersorganisatie, 13
      - Examencommissie Klerkencursus, 14
      - Fiscale recherche, 1
      - Vervanging fiscal noodrecht, 2
      - Fooien enz., 3
      - Correspondentie met Frankrijk, 4
      - Fruin, 5
      - Frans recht, 6
      - Tenuitvoerlegging (Executie) vonnis in Frankrijk, 7
      - Niet-juristen als griffier, 1
      - Schending van geheimen, 2
      - Gelijkstelling getuigschriften, 3
      - Gids voor de rechterlijke macht, 4
      - Girodienst, 5
      - Geheimhouding Girodienst, 6
      - Gratie, 7
      - Huwelijk met Griek, 8
      - Advocaten bij Grondkamer, 9
      - Centrale Grondkamer, 10
      - Gijzelaars, 11
      - Grieks recht, 12
      - Geslachtskunde, 13
      - Geschiedenis der advocatuur, 14
      - Geheimhouding Raden Toezicht, 15
      - Geblokkeerde Markenbetaling, 16
      - Italiaans Gezant, 17
      - Mr. H. J. M(arius) Gerlings (van alles en nog wat !!), 18
    - Dossiers, letters H - J., 15
      - Handelsregisterwet, 1
      - Heeresgruppen verordnungsblatt, 2
      - Herstel vermogensovergang Rijksmarkengebied, 3
      - Hertrouwen in Engeland, 4
      - Herziening Strafzaken, 5
      - Hinder door schoolbouw, 6
      - Horloges, 7
      - Hugo de Groot, 8
      - Hulpactie (verpleging) Ned. T.B.C. lijders, 9
      - Huurbeschermingsbesluit, 10
      - Huurprijsbesluit, 11
      - Huurwaardevergoeding bij evacuatie, 12
      - Huwelijk met Duitser, 13
      - Huwelijk met Duitse vrouw, 14
      - Huwelijk met Oostenrijker, 15
      - Verdrag Wetsconflicten huwelijksgoederenrecht, 16
      - Overschrijving huwelijksvoorwaarden, 17
      - Hoofdelijke omslag in de arrondissementen, 18
      - Huwelijk met Canadees, 19
      - Hongaars huwelijksgoederenrecht, 20
      - Hockeywedstrijd, 21
      - Herstelbetalingen en recuperatiegoederen, 22
      - Hongarije November 1956, 23
      - Loonbelasting, 24
      - Hoge Raad van Adel, 25
      - Wijziging Huwelijksvoorwaarden, 26
      - Vaderschapsactie Hongaars kind, 27
      - Herhalingsoefeningen (voor advocaten), 28
      - Identificatie en berging, 1
      - Huwelijk met Ier, 2
      - Alimentatie Ierland, 3
      - Incasso-bureau's, 4
      - Hulp aan Indië, 5
      - Indische juristen, 6
      - Informatiebureaux, 7
      - Informaties, 8
      - Ingevoerde auto, 9
      - Inkwartieringswet, 10
      - Inlevering oud papier, 11
      - Inlichtingen inkomstenbelasting, 12
      - Inschrijving echtscheidingsvonnis, 13
      - Internationaal Huwelijksvermogensrecht, 14
      - Internationaal privaatrecht en Cassatie, 15
      - Internationale samenwerking, 16
      - Interneringsregeling, 17
      - In- en Uitvoer Nederlands en vijandelijk geld, 18
      - Invoerrechten, 19
      - St. Yvo (19 mei 1947), 20
      - Invaliditeitsschade, 21
      - Invaliditeitswet, 22
      - Invaliditeitsrente Verzekering, 22a
      - Diverse informaties, 23
      - Introductie Vredespaleis, 24
      - Jaarboek, 1
      - Jachtwet, 2
      - Japansrecht, 3
      - Japanse Advocatenvereniging, 3a
      - Schadevergoeding door Duitsland aan Joden, 4
      - Joegoslavisch kinderrecht, 5
      - Joods Weekblad, 6
      - Journalistenbesluit, 7
      - Juristenblad, 8
      - Nederlandse Juristenvereniging, 9
      - Oude Jaargangen Ned. Jurisprudentie, 10
      - Aantal juristen in Nederland, 11
      - Joden in Egypte, Aanrijding in Joegoslavië (zie dossier diversen A III); 12
      - Commissie voor Juridische Uitgaven, 13
      - Juridische uitgaven, 13a
      - Juridische Genootschappen, 14
    - Dossiers, letters K - L., 16
      - Kantoorcombinatie, 1
      - Kasstelsel, 1a
      - Kinderrecht, 2
      - Kinderbijslagwet, 3
      - Uitlatingen Prof. mr. I. Kisch, 4
      - Vestigingsverbod kleinbedrijf, 5
      - Dagbepaling kort geding, 6
      - Kostwinnersvergoeding, 7
      - Kostenveroordeling (process- in kortgeding), 7a
      - Kostenveroordeling, 7b
      - Kultuurkammer, 8
      - Kunst, 9
      - Kantoorverplaatsing, 10
      - Kosten van uitwinning, 11
      - Kuine's Louw Directory, 12
      - Krankzinnigen, 14
      - Verzekering tegen kosten van juridische bijstand, 15
      - Kadaster, 16
      - Beëdigde klerken ten hypotheekkantore, 16a
      - Nederlandse kamer van koophandel voor Duitsland, 17
      - Vervreemden van landbouwgronden, 1
      - Landoorlogreglement, 2
      - Landelijke Hypotheekbank, 3
      - Landsadvocaat, 4
      - Langzaam procederen, 5
      - Latijnse Federatie van Juristen en advocaten, 6
      - Law Society, 6a
      - Legioen van Eer, 7
      - Leidraad rechtsherstel, 8
      - Uitkering voor levensonderhoud, 9
      - Uitkering levensonderhoud verschuldigd door Duitsers, 10
      - Levensverzekering, 11
      - Levensverzekering en echtscheiding, 11a
      - Levensverzekering t/b echtgenoten, 12
      - Lichtdrukken, 13
      - Rechtsbedeling in de litteratuur, 14
      - Verbod van loklonen, 15
      - Loonsverhoging, 16
      - Luchtvaartzaken, 17
      - Luchtrecht (Commissie), 17a
      - Luxemburgse Code Civil, 18
      - Luxemburgs erfrecht, 19
      - Luxemburgs recht, 20
      - Lijfsdwang alimentaties, 21
      - Loon voor "Spitten", 22
      - Loonronde 1948 (Joekes gulden !), 23
      - Lintbebouwing, 24
      - Loonsverhoging 1953, 25
      - Landstand (Hoge), 26
      - Lessenaars, 27
    - Social and European Law, Dossiers letter M., 17
      - Ontbinding maatschap van advocaten, 1
      - Medewerkers op Advocatenkantoor, 2
      - Invaliditeitswet medewerker, 3
      - Salaris medewerker, 4
      - Salarisverhoging medewerkers, 5
      - Verhuurwet, 6
      - Kon. Ned. Meteorologisch Instituut, 7
      - Meubelen enz., 8
      - Hypotheekkantoor Middelburg, 9
      - Aansprakelijkheid voor Militair, 10
      - Militaire Dienst, 11
      - Misleidende advertentie, 12
      - Molestverzekering, 13
      - Loonbelasting medewerker, 14
      - Maatschappelijk Werk, Emigranten en Gerepatrieerden uit Indonesië, 15
      - Mehog (Bataafse Petroleum Maatschappij), 16
      - Moderne Wetgeving (Prof. Dr. J.M. Polak), 17
    - Dossiers letter N., 18
      - Nederlandse Internationale Wegvervoer Organisatie, 1
      - Naamsverandering in Amerika, 2
      - Naamsverandering, 3
      - Bureau Nationale Veiligheid, 4
      - Nationaliteit, 5
      - Naturalisatie, 6
      - Natuurgehoorwet, 7
      - Nederlands-Duitse Juristenbijeenkomsten, 8
      - Nederlanders in Duitsland, 9
      - Nederlandse Rechtstaal, 10
      - Nederlandse Wetboeken, 11
      - Advocaat en Nevenbetrekking, 12
      - Abonnement Nederlands Juristenblad, 14
      - Broederschap der Notarissen, 15
      - N.O.T.U. (zie dossierslade: "Public Relations", 16
      - Behandeling Geschillen N.V.V., 17
      - Ned. Jurisprudentie, 18
      - Verlies van Nederlanderschap, 19
      - Nederlandse Advocaten in het Buitenland, 20
      - Verkrijging Nederlanderschap door huwelijk, 21
      - Bewijskracht notulen, 22
      - Verhouding tot notarissen, 23
      - Nederlandse correspondenten voor buitenlandse advocaten( = buitenlandse advocaat verzoekt rechtsbijstand voor advocaat in Nederland), 24
      - Nederlandse Studentenraad, 25
      - Nieuw Bewijsrecht (Commissie), 26
    - Dossiers, letter O., 19
      - Octrooi-gemachtigden, 1
      - Octrooizaken, 2
      - Advocaten en Octrooizaken, 3
      - Onbevoegdverklaring, 4
      - Advocaat en Ondernemingsbelasting, 5
      - Onderwijs door en aan Joden, 6
      - Ongevallenverzekering, 6a
      - Ongevallenwet, 7
      - Onrechtmatige overheidsdaad, 8
      - Onrechtmatige daad, 8a
      - Onstoffelijke schade, 9
      - Ontkenning, 10
      - Ontkenning wettigheid, 11
      - Oude werken op het gebied van het recht, 12
      - Oorlogsdocumentatie, 13
      - Naturalisatie in Oostenrijk, 14
      - Octrooi - Aanvrage Buitenland, 15
      - Onderlinge bescherming, 16
      - Ouderverhoor, 17
      - Oostenrijkse Advocaten Vereniging, 18
      - Oproeping, 19
      - Oesters (Deltawet), 20
      - Oorlog, 1
      - Oorlogsbuit, 2
      - Oorlogsdocumentie, 3
      - Oorlogsgedenkteken, 4
      - Oorlogsschade (zie "materiële Oorlogsschade"), 5
      - Oorlogstoestand (staat van oorlog), 6
      - Oostenrijks recht, 7
      - Opleiding juristen voor rechterlijke macht, 8
      - Oproeping tot (weder)opbouw, 9
      - Optreden opsporingsambtenaren, 10
      - Ordre de Mission, 11
      - Organisatiebesluit Voedselvoorziening, 12
      - Overdracht van praktijk, 13
      - Overdracht van onroerend goed, 14
      - Opleiding van de jurist (schijnt zoek te zijn), 15
    - Dossiers, letter P., 20
      - Papierschaarste, 1
      - Papiernormalisatie, 2
      - Persberichten, 3
      - Persconferenties O.M., 4
      - Het Personeel Statuut, 5
      - Personeelsverenging (Jupeca), 6
      - Perzisch overspelig kind, 7
      - Pleidooi, 8
      - Pleiten, 9
      - Pleitgenootschap (Vlaams -), 9a
      - Vlaamse conferentie, 9b
      - P.O.D., 10
      - Procedure (versnelling) / (vereenvoudiging) van een procedure (zie aparte map hierachter), 10a
      - Portretten aan de wand, 11
      - Portvrijdom, 12
      - "Passanten", 13
      - Plaatselijke gebruiken, 14
      - Bevoegdheid productschap, 15
      - Plaatselijke huishoudelijke reglementen, 16
      - Pensioenwet (=Pensionnering), 17
      - Praktizijns (etc.), 18
    - Dossiers, letter P., 21
      - Postwet, 1
      - Gang van Zaken in de praktijk, 2
      - Praktische Wetskennis, 3
      - Preferenties, 4
      - Procureursdeclaraties, 5
      - Procureurssalaris, 6
      - Procureurstarief, 6a
      - Procureurssalaris bij beslag, 7
      - Producties in pleitzaken, 8
      - Promotie, 9
      - Privisie incassobureau's, 10
      - Provisie levensverzekering, 11
      - Publicatie arresten in belastingzaken - notulen, 12
      - Publicatie Strafarresten, 13
      - Prijzen-Commissies, 14
      - Paspoort, 15
      - Pensioenwet Reserve personeel Landmacht, 16
      - Pensioenregeling koopvaardij, 17
      - P.T.T. raad en -kamer, 18
      - Vereniging Periodieke Pers, 19
      - Procureur voor 2 partijen, 20
      - Publicatie (namen) in rechtspraak, 21
    - Dossiers, letter R., 22
      - Rogatoire Commissie, 16
      - Reizen naar het buitenland, 22
      - Verplichte Rechtsbijstand (-vertegenwoordiging en weigering rechtsbijstand), 30
      - Ruilabonnementen (Adv. Bl. Met andere bladen), 32
      - Reisbesluit, 33
      - Rolbeleid, 34
      - Rijksarbeidsbureau, 35
      - Rechtsbijstandsverzekering, 37
    - Dossiers, letter S., 23
      - Schadestaatprocedure, 1
      - Schadevergoeding (art. 1406 B.W.), 2
      - Scheepsmeters, 3
      - Scheikundigen, 4
      - Directoraat voor Scheepsbouw en Scheepsreparatie, 5
      - Schorsing van de advocaat, 6
      - Schrapping N.S.B-ers, 7
      - Schriftkundigen, 8
      - Sigaretten, 9
      - Secure en zorgvuldige behandeling van zaken, 10
      - Sociologisch en Criminologisch ondersoek, 11
      - Sociale herkomst der advocaten, 12
      - Sollicitanten, 13
      - Specialisatie, 14
      - Specialisaties (commissie voor --), 14a
      - Nieuwe spelling, 15
      - Schuldbekentenis studietoelagen Hoger Onderwijs, 16
      - Sans préjudice, 17
      - Salaris inschrijving werk en octrooiaanvrage, 18
      - Standbeelden van Juristen, 19
      - Salaris inschrijving werk en octrooiaanvrage, 21
      - Standbeelden van Juristen, 19
      - Staatswetten, 21
      - Institute of social studies, 22
      - Statuut Internationaal Hof van Justitie, 23
      - Studentikoze woorden in conclusies, 24
      - Schoenenconventie (verkoopvoorwaarden), 25
      - Stichting Contact bureaus Afgestudeerden, 26
      - Spaarregeling, 27
    - Dossiers, letter T., 24
      - Tandheelkunde, 2
      - Tarieven Incasso Bureau's, 3
      - Tarieven strafzaken, 5
      - Tekeningen en modellen, 6
      - Telefoon, 7
      - Tenuitvoerlegging Engels vonnis, 8
      - Terugvordering ondersteuning, 9
      - Textiel voor toga, 10
      - Tiendrecht, 11
      - Titel advocaat en procureur, 12
      - Organisatie Tocht, 13
      - Toestemming huwelijk, 14
      - Toga (zie ook 19-Togacommissie), 15
      - Fouragevergunning, 16
      - Tijdaanduiding, 17
      - Tijdelijke organisatie Rechterlijke macht, 18
      - Togacommissie (zie ook onder 15), 19
      - Titel "Mr." (titulatuur), 20
      - Titel "Mr." of "Dr.", 21
      - Tegenverzekering, 22
      - Testamentaire beschikkingen, 23
      - Tractaten (table), 24
    - Dossiers, letter U., 25
      - U.N.A.C., 1
      - Universitair Asyl Fonds, 2
      - Uittreksels bevolkingsregisters enz., 3
      - Uitvoercontrôlebureau voor Tuinbouwgronden, 4
      - Universiteit van Amsterdam, 5
      - Uitzendbureaus, 6
      - Uitroepgelden deurwaarders, 7
      - Afwikkelingskosten deurwaarders, 8
    - Dossiers, letter V., 26
      - Vacantie, 1
      - Vacantie-adressen, 1a
      - Rechterlijke vacantie, 2
      - Vacantiespreiding, 3
      - Vaderschapsactie tegen Duitser, 4
      - Vaderschapsactie in Finland, 5
      - Vaderschapsactie (in Nederland), 5a
      - Vaderschapsactie tegen Zwitser, 6
      - Vaderschapsactie tegen Amerikaan, 7
      - Vaderschapsactie voor Duits kind in Nederland, 8
      - Adviezen in vaktijdschriften, 9
      - Vee en Vlees, 10
      - Aanvullende bepalingen firma en commanditaire Vennootschap, 11
      - Verbetering akten burgelijke stand, 12
      - Verblijf in Groningen t/m Gelderland, 13
      - Verenigingen, 14
      - Verzekeringswezen, 15
      - Vergelijkende studie van het recht van Nederland En België, 16
      - Opeisen van vermogen in Amerika, 17
      - Vrije toegang tot cliënt in gevangenis, 18
      - Niet-Commercieële Vereenigingen en Stichtingen, 19
      - Vereniging voor Rechtspraak, 20
      - Vereniging van Rechtskundige Adviseurs, 21
      - Verbond van Wetenschappelijke onderzoekers, 22
      - Verstiging nieuwe rechtbank, 23
      - Vertegenwoordigingen, 24
      - Doss. Mr. Verpaalen, 25
    - Dossiers, letter V., 27
      - Verkeersrecht, 1
      - Verminderd tarief, 2
      - Vermiste advocaat, 3
      - Vermogens-aanwasbelasting, 4
      - Vermoedelijk overlijden, 5
      - Aangifte vermogensbelasting, 6
      - Toepassing van verordening 137/1940, 7
      - Abonnement op verordeningenblad, 8
      - Verplaatsing zetel Hoge Raad, 9
      - Vertalers (+ beëdigde vertalers-declaraties), 10
      - Vertraging in Briefwisseling, 11
      - Richtlijnen vervreemdigsbesluit niet-landbouwgronden, 12
      - Verzekeringskamer, 13
      - Verzamelbanden Advocatenblad, 14
      - Verzetsorganisaties, 15
      - Vestiging als advocaat, 16
      - Vestiging bedrijven, 17
      - Verzekering deken, 18
      - Strafzaken (Veilig rijden), 19
      - Vermogensbelasting en lijfrente, 20
    - Dossiers, letter V., 28
      - Volksherstel, 1
      - Volmacht advocaat, 2
      - V.O.M.S., 3
      - Voogdijverdrag, 4
      - Voogdijzaken, 5
      - Voogdij (+ Raden voor de Kinderbescherming), 5a
      - Voorzieningen onder de vijand aangetroffen goederen, 6
      - Voorzitter voogdijraad, 7
      - Vordering onroerend goed in gebruik, 8
      - Vorderingen inwoners rijk van Europa, 9
      - Vrachtauto-vervoer, 10
      - Vrederechters, 11
      - Advocaten van vreemde nationaliteit, 12
      - Vreemdelingen, 13
      - Vreemdelingen in de Balie, 14
      - Vrouwelijke advocaten, 15
      - Voogdijraden, 16
      - Verdragen Nederland-Duitsland, 1
      - Verdwenen kinderen, 2
      - Voornaamsverandering, 3
      - Verkeersdeskundige, 4
      - Verlies van Bewijstukken, 5
      - Verervingsheffing, 6
      - Vervreemdingsbesluit Onroerende Zaken, 7
      - Verloop advocaten, 8
    - Dossiers, letter W., 29
      - Waardevermeerdering belasting, 1
      - Wachtgeldregeling, 2
      - Wederopbouw, 3
      - Wegenverkeer, 4
      - Waterschapsrecht, 5
      - Wetgevingsbesluit, 6
      - Werktijdregeling, 7
      - Wetgevingsbijlagen, 8
      - Willekeur N.S.B.-Burgemeester, 9
      - Winkelsluitingswet, 10
      - Fiscus en Winstdeling bij N.V's, 11
      - Wirtschafts Prüfstelle, 12
      - Wolfederatie, 13
      - Woonplaats kiezen zonder overleg, 14
      - Wijziging Uitkeringen Schaderegeling bij weigering vestigingsvergunning, 15
      - Wachttijd vóór behandeling van Zaken, 16
      - Wettigheid Ontkenning, 17
      - Watersnood, 1
      - Woningwet, 2
      - Woonruimtewet, 3
      - Schade bij weigering vestigingsvergunning, 4
      - Vordering woonruimte, 5
    - Dossiers, letters Y, Z., 30
      - IJzer en staal, 1
      - Zandverklaringen, 2
      - Zeekrijgsraad, 3
      - Zeeschepen, 4
      - Zoll-Greun-Schulten, 5
      - Zegelwet, 6
      - Ziektekostenverzekering, 7
      - Advocaten in Zeeland (ass. Middelburg), 8
  - Dossiers, alfabetisch geordend. (de z.g. serie 'grote dossiers')., 1941 - 1966.; 31-86
    - Aangifte buitenlandse vorderingen, Accountants; Administratieve rechtspraak bedrijfsorganisatie; Adoptie; Adresveranderingen; 31
    - Advocatenblad (Abonnementen rechterlijke colleges), Advocatenblad (Alg. + oude adreslijst); Advocatenblad (Oude jaargangen); Advocatenblad (Advertenties); Advocatenblad in bibliotheken; Advocatenblad - brieven van en aan inzenders, 1955/1960; 32
    - Advocatenwet a. Voorgeschiedenis b. Algemeen c. Candidaatstelling bij verkiezingen, American Bar Association Worldpeace through Law; Amsterdamse balie en Jonge balie Amsterdam; Arbeidsongeschiktheidswet - wet - verzekering - commissie; Arbeidsverhoudingen Ontslagvergunning; Auto's en rijwielen, 1945 t/m 1948; 33
    - Arbitrage (Alles over-) b.v. inzake bouw (recht) etc., 34
    - België, 1945/september 1958, 35
      Belgische Congo, Advocaten in -
    - Beroepsaansprakelijkheid I, II, III (W.A. - Verzekering), 36
    - Beroepsgeheim, Beroepsgeheim, Toezicht en -; Beroepsgeheim, eind 1942 t/m 1948; Bewindvoerders; Bewaardersloon bij conservatoir beslag; Bezettingsrecht; Bibliotheek der Orde; Bibliotheek, Boekhandel; 37
    - Boekhouding en boekhoudverordering, 38
    - Bureaus van consultatie, Notulen, 1957, 1958, 1961; N.V.V.; 39
    - Bureaus van consultatie, 40
    - Burgerlijke Rechtsvordering I en III, 41
    - Burgerlijke Rechtsvordering II, 42
    - Conclusie van eis, Contact met de leden, aankondigingen; Correspondentie betreffende betaling contributie; 43
    - Dagbladpers, 1945/1963, Declaraties; Deviezenbesluit; 44
    - Dekens, vergaderingen met -, 45
    - Deskundigen in kosteloze zaken, Dubbele functies in de rechterlijke macht; 46
    - Disciplinaire beslissingen, appèl deken, I en II; 47
    - Echtscheiding (Alles daarover), 48
    - Economische delicten, Eenmaking van het recht; 49
    - Faillissement (zie inhoud), 50
    - Fonds voor noodgevallen, tot 1965, Fonds Nederlandsche Advocaten-Vereeniging; Franse Advocaten Vereniging; Freiheitliche Juristen; Friese taal; 51
    - Gelden van derden, 52
    - Geldmiddelen, tot 1965, 53
    - Geldzuivering, Geneeskunst; Griffierecht (verzet tegen -); 54
      Voorwaardelijke vordering in reconventie
    - Haagse balie, Hervorming der griffie, tot 1953; Huurwet; 55
    - Indonesië I en II, 56
    - Ingekomen stukken, t/m 1962, 57
    - Inkomstenbelasting, Declaratie advocaat als buitengewone last, Instituut voor buitenlands en internationaal handelsrecht; International Bar Association, tot 1966; 58
    - Internationale betrekkingen I, II, III, 59
    - Internationale betrekkingen IV, V, 60
    - Internationale betrekkingen VI, VII, 61